【裁判字號】    95,簡上,25
【裁判日期】    950526
【裁判案由】    毒品危害防制條例
【裁判全文】
臺灣士林地方法院刑事判決              95年度簡上字第25號
上  訴  人  臺灣士林地方法院檢察署檢察官
被      告  甲○○
上列上訴人因毒品危害防制條例案件，不服本院士林簡易庭中華
民國94年12月7 日94年度士簡字第1323號第一審刑事簡易判決（
聲請簡易判決處刑案號：臺灣士林地方法院檢察署94年度毒偵字
第2062號），提起上訴，及移送併案審理（臺灣士林地方法院檢
察署95年度毒偵字第40號、139號），本院管轄之第二審合議庭
判決如下：
    主  文
原判決撤銷。
甲○○連續施用第二級毒品，累犯，處有期徒刑陸月，如易科罰
金，以佰元折算壹日。
    事  實
一、甲○○前因轉讓毒品案件，經本院於民國（下同）89年間，
    判處有期徒刑7 月，嗣上訴後經臺灣高等法院駁回上訴確定
    ，甫於90年6 月23日執行完畢。復因施用毒品案件，經本院
    以90年度毒聲字第320 號裁定送觀察、勒戒後，認無繼續施
    用毒品之傾向，經臺灣士林地方法院檢察署檢察官於90年7
    月13日以89年度毒偵字第2669號為不起訴處分確定，並於90
    年7 月20日釋放。詎甲○○猶不知悛悔，於觀察勒戒執行完
    畢釋放後5 年內，復基於施用第二級毒品安非他命之概括犯
    意，於94年6 月25日、同年8 月10日、同年10月24日、同年
    7 月7 日及10月31日採尿前回溯4 日內某時，在臺北縣汐止
    市○○○路277 巷6 號10樓住處，以將安非他命置於玻璃球
    內燒烤，吸食所產生煙霧之方式，連續施用第二級毒品安非
    他命多次。嗣為警於94年7 月7 日晚間9 時許，在臺北縣汐
    止市○○○路119 巷28號4 樓為警查獲，扣得非其所有之吸
    食器1 組、安非他命4 包、注射針筒1 支；嗣再於同年8 月
    12日下午5 時許，在基隆市七堵區○○○路34號2 樓為警查
    獲，扣得非其所有之海洛因殘渣袋2 個、注射針筒2 支；後
    再於同年10月31日下午3 時30分許，在基隆市七堵區○○○
    ○道為警查獲。
二、案經基隆市警察局第三分局報請臺灣基隆地方法院檢察署檢
    察官呈請臺灣高等法院檢察署檢察長令轉臺灣士林地方法院
    檢察署檢察官偵查起訴、移送併案審理，暨台北市政府警察
    局大安分局報請台灣士林地方法院檢察署檢察官移送併案審
    理。
    理  由
一、被告甲○○於審判期日經合法傳喚未到庭，其於警訊及偵查
    中對其於94年6 月25日、94年8 月10日、94年10月24日施用
    安非他命之事實供認不諱（見臺灣士林地方法院檢察署95年
    度毒偵字第40號卷第7 頁、臺灣基隆地方法院檢察署94年度
    毒偵字第3245號卷第10頁、臺灣士林地方法院檢察署94年度
    毒偵字第2062號卷第19頁），惟於警訊中則矢口否認其餘施
    用毒品犯行，辯稱：（94年7 月7 日查獲前）我最後一次吸
    食安非他命是94年6 月25日在我家中吸食云云（臺灣士林地
    方法院檢察署95年度毒偵字第40號卷第7 頁）；（94年10月
    31日查獲前）我最後是大約1 星期前（按即94年10月24日）
    自己在家中吸食安非他命（臺灣基隆地方法院檢察署94年度
    毒偵字第3245號卷第10頁）云云。惟查，被告不僅於94年8
    月12日為警查獲時所採之尿液，經送檢驗結果呈安非他命陽
    性反應，即其於同年7 月7 日、同年10月31日為警查獲後所
    採取之尿液，經送檢驗結果，亦均呈安非他命陽性反應，有
    台灣檢驗科技股份有限公司94年7 月20日濫用藥物尿液檢驗
    報告、台灣尖端先進生技醫藥股份有限公司94年8 月19日、
    94年11月11日濫用藥物檢驗報告3 件在卷可稽。查個人口服
    投與甲基安非他命後，其尿液中能否驗出安非他命陽性反應
    ，與其投與方式、投與量、個人體質、採尿時間及檢測儀器
    之精密度等有關，一般而言，約70% 於口服投與後24小時內
    自尿中排出，約90% 於96小時內自尿中排出，從而吸食時間
    距採集尿液時間最長可能不會超過4 日，此有行政院衛生署
    藥物食品檢驗局81年2 月8 日 (81) 藥檢壹字第1156號函可
     參 。足見被告於足認被告於94年7 月7 日、同年10月31日
    採尿前回溯4 日內某時亦有施用安非他命，是被告上開辯解
    ，無非避重就輕之詞，不足採信。再被告因施用毒品案件，
    經本院以90年度毒聲字第320 號裁定送觀察、勒戒後，認無
    繼續施用毒品之傾向，經臺灣士林地方法院檢察署檢察官於
    90年7 月13日以89年度毒偵字第2669號為不起訴處分確定，
    並於90年7 月20日釋放等情，有上開不起訴處分書、臺灣高
    等法院被告前案紀錄表各1 紙在卷可稽，被告於觀察勒戒執
    行完畢釋放後5 年內復再犯施用毒品罪，事證明確，被告犯
    行堪予認定，應依法論科。
二、核被告所為，係犯毒品危害防制條例第10條第2 項之施用第
    二級毒品罪。其施用前後持有第二級毒品之低度行為，應為
    施用第二級毒品之高度行為所吸收，不另論罪。被告先後多
    次犯行，時間緊接，手法相同，且係犯構成要件相同之罪名
    ，顯係基於概括犯意而為，應依連續犯之規定以一罪論，並
    依法加重其刑。又被告前因轉讓毒品案件，經本院於89年間
    ，判處有期徒刑7 月，嗣上訴後經臺灣高等法院駁回上訴確
    定，甫於90年6 月23日執行完畢之事實，有本院89年度訴第
    56號判決書、臺灣高等法院被告前案紀錄表各1 紙在卷足憑
    。被告受有期徒刑之執行完畢後，5 年內再犯有期徒刑以上
    之本罪，為累犯，應依法遞加重其刑。聲請簡易判決處刑書
    對併案部分雖未論及，惟與本件起訴部分有連續犯裁判上一
    罪之關係，本院自得一併審理判決。原審對被告論罪科刑，
    固非無見，惟就上開移送併辦部分，未及審酌，尚有未合，
    檢察官執此據以上訴，為有理由，應由本院撤銷改判。爰審
    酌被告經觀察勒戒後，仍無法戒除毒癮而又再犯、其施用毒
    品除戕害自身健康外，尚未對家庭、社會造成實質危險、及
    其於警訊、偵查時僅坦承部分犯行，並其施用之次數、方法
    等一切情狀，量處如主文所示之刑，並諭知易科罰金之算標
    準，以資懲儆。
三、扣案之物品均非被告所有，與其本件犯行無涉，毋庸於本案
    為沒收之諭知，附此敘明。
四、被告經合法傳喚，無正當理由不到庭，爰依刑事訴訟法第
    371條之規定，不待其陳述逕行判決，一併指明。
五、另臺灣基隆地方法院檢察署檢察官移送併案（95毒偵字第
    1042號）意旨指被告涉犯毒品危害防制條例第10條第1項之
    施用第一級毒品罪等語，與本件被告所犯之罪名不同，無裁
    判上一罪之關係，本院自不得一併審酌，應退回檢察官另為
    適法之處理。
據上論斷，應依刑事訴訟法刑事訴訟法第455 條之1 第1 項、第
3 項、第371 條、第369 條第1 項前段、第364 條、第299 條第
1 項前段、毒品危害防制條例第10條第2 項、刑法第11 條 前段
、第56條、第47條、第41條第1 項、罰金罰鍰提高標準條例第2
條，判決如主文。
本案經檢察官薛嘉珩到庭執行職務。
中    華    民    國    95    年    5     月    26    日
                  刑事第五庭審判長法  官  朱光仁
                                  法  官  蘇嫊娟
                                  法  官  彭洪媛
以上正本證明與原本無異。
如不服本判決，應於判決送達後10日內，向本院提出上訴狀。
                                  書記官  周霙蘭
中    華    民    國    95    年    6    月      2    日
附錄本案論罪科刑法條全文：
毒品危害防制條例第10條
施用第一級毒品者，處 6 月以上 5 年以下有期徒刑。
施用第二級毒品者，處 3 年以下有期徒刑。


司法院資訊處製作；財團法人民間司法改革基金會備份。
